【裁判字號】    90,重訴,57
【裁判日期】    900620
【裁判案由】    給付貨款
【裁判全文】
臺灣臺南地方法院民事判決  九十年度重訴字第五七號
    原      告    天泰銲材工業股份有限公司
    兼法定代理人  甲○○
    兼法定代理人  乙○○
右當事人間請求給付貨款等事件，本院判決如左：
    主    文
被告應連帶給付原告天泰銲材工業股份有限公司新台幣仟佰伍拾萬零伍仟貳佰貳
拾柒元及自民國九十年三月九日至清償日止，按週年利率百分之五計算之利息。
被告應連帶給付原告甲○○新台幣貳仟壹佰柒拾伍萬玖仟捌佰陸拾陸元及自民國九十
年三月九日至清償日止，按週年利率百分之五計算之利息。
訴訟費用由被告連帶負擔。
本判決第一項所命給付新台幣貳佰壹拾萬零柒仟捌佰貳拾元部分，於原告天泰銲材工
業股份有限公司以新台幣柒拾萬零仟元供擔保後，得假執行。
本判決第二項所命給付新台幣壹仟捌佰陸拾貳萬貳仟佰陸拾陸元部分，於原告甲○
○以新台幣陸佰貳拾壹萬元供擔保後，得假執行。
本判決第一項所命被告弘暐企業有限公司給付其中新台幣仟壹佰拾玖萬柒仟肆佰
零柒元部分及本判決第二項所命被告弘暐企業有限公司給付新台幣佰壹拾萬柒仟
伍佰元之部分，均得假執行。
    事    實
甲、原告方面：
  一、聲明：求為判決除供擔保金額如主文所示及供擔保請求宣告假執行。
  二、陳述：
      （一）被告弘暐企業有限公司為原告天泰銲材工業股份有限公司之產品經銷商
            ，雙方立有經銷商買賣合約書。經銷期間雖至八十八年十二月三十一日
            止，但屆滿雙方仍繼續不定期契約，由被告經銷產品。又依合約書第十
            五條保證責任：「一、‧‧‧乙方（即被告公司）為公司法人時，其董
            監事應為乙方連帶保證人」，「二、乙方保證人須連帶保證乙方忠實履
            行本合約規定之各項條款，乙方應給付之一切款項及因本合約應負擔之
            一切損害賠償責任等義務，保證人願負連帶保證之責任，並放棄先訴抗
            辯權」。被告公司之法定代理人乙○○為被告公司之董事兼法定代理人
            ，乙○○既代表被告公司親自與原告公司簽訂經銷契約，對此個人保證
            條款之約定當然有包含的同意，始願簽約，自應依合約規定負損害賠償
            責任。
      （二）原告天泰銲材工業股份有限公司請求之部分：
            １．貨款已開出支票部分三千一百三十九萬七千四百零七元：
                上開貨款均係八十八年間提貨所積欠而簽發之遠期支票，均未獲兌
                現。
            ２．尚未簽發支票之應收貨款二百一十萬七千八百二十元：
                此部分係自八十九年一月十日至同年三月三十一日提貨，待簽發支
                票而迄未簽發者。
            就上開已簽發支票而未兌現者，共計三千三百五十萬零五千二百二十七
            元之部分，原告爰依貨款及票據關係請求被告連帶給付，並請求自起訴
            狀繕本送達被告之翌日起至清償日止，按週年利率百分之五計算之法定
            遲延利息。
      （三）原告甲○○請求之部分：
            被告乙○○曾以私人身份向原告甲○○調借現金共二千一百七十五萬九
            千八百六十六元，其中被告交付弘暐企業有限公司簽發之支票共十三張
            ，面額計三百一十三萬七千五百元作為清償方法，但支票全部未兌現，
            餘一千八百六十二萬二千三百六十六元之部分，未簽發支票，被告弘暐
            企業有限公司雖已倒閉，但有原告依被告乙○○指示，將款項匯入其經
            營之被告公司帳戶可稽。此部分借款，於八十九年二月十八日被告游德
            隆所設立之被告公司倒閉後，被告乙○○曾前來台南市在原告訴訟代理
            人律師事務所與原告公司董事長及公司職員商談如何清償公司及其私人
            債務時，除答應將其經銷客戶名單報給原告公司，由原告公司另行成立
            公司承受經銷業務外，被告乙○○且承認對其公司債務如經銷合約保證
            條款所定之連帶保證責任，且承認原告甲○○請求之部分為其私人借款
            ，願與公司連帶清償予原告甲○○。而對於原告甲○○執有被告公司支
            票部分，除依借款連帶清償之關係請求外，對被告公司並依票款請求，
            爰提起本件訴訟。
  三、證據：提出經銷商買賣合約書、公司執照、應收帳款明細表、未兌現支票明細
      表、繳款書、貨款明細表、支票明細及支票影本、匯款明細表、匯款單據等為
      證。
乙、被告方面：
    被告未於言詞辯論期日到場，亦未提出準備書狀作何聲明或陳述。
丙、本院依職權函詢合作金庫新莊分行、華南商業銀行懷生分行、中國信託商業銀行
    城中分行有關被告公司所簽發之支票兌現情形，並函調台灣中小企業銀行林口分
    行有關原告甲○○匯款予被告公司之匯款相關資料。
    理    由
一、本件被告未於言詞辯論期日到場，核無民事訴訟法第三百八十六條所列各款情形
    ，爰依原告之聲請，由其一造辯論而為判決。
二、原告主張：被告弘暐企業有限公司為原告天泰銲材工業股份有限公司之產品經銷
    商，雙方立有經銷商買賣合約書，並約定被告公司之法定代理人即被告乙○○就
    被告公司就上開經銷合約所應付一切款項及因上開合約應負擔之一切損害賠償責
    任等義務，願負連帶保證責任。又經銷期間雖僅約定至八十八年十二月三十一日
    止，但屆期雙方仍繼續不定期契約，由被告經銷產品。詎被告公司累計貨款達三
    千三百五十萬五千二百二十七元，其中被告乙○○曾以被告公司名義簽發如附表
    一所示之支票三十四張支付貨款，面額共計三千一百三十九萬七千四百零四元，
    詎均遭退票不獲兌現；另有尚待簽發支票而未簽發之如附表二所示之經銷貨品，
    共計貨款二百一十萬七千八百二十元，均迄今未獲清償。此外，被告乙○○亦以
    私人身份向原告甲○○調借現金共二千一百七十五萬九千八百六十六元，被告乙
    ○○交付原告甲○○由弘暐企業有限公司簽發如附表三所示之支票共十三張，面
    額計三百一十三萬七千五百元作為清償方法，卻未獲兌現，另一千八百六十二萬
    二千三百六十六元之部分，逕由原告甲○○以如附表四所示之匯款方式匯入被告
    公司之帳戶內，被告公司則未簽發支票作為憑證，嗣被告乙○○並表示由被告公
    司就此筆私人借款負連帶清償責任等情，業據其提出與所述相符之經銷商買賣合
    約書、公司執照、應收帳款明細表、未兌現支票明細表、繳款書、貨款明細表、
    支票明細及支票影本、匯款明細表、匯款單據等為證，復經本院函詢合作金庫新
    莊分行、華南商業銀行懷生分行、中國信託商業銀行城中分行有關被告公司所簽
    發之支票兌現情形，並函調台灣中小企業銀行林口分行有關原告甲○○匯款予被
    告公司之匯款相關資料，足稽被告公司確實未兌現如附表一所示該公司簽發之支
    票，而原告甲○○確實有如附表四所示之匯款，有上開銀行之回函附卷可參。又
    原告所述上情核與證人即兩造協商解決所欠款項時同為在場之人方德漠及本件原
    告訴訟代理人周武旺律師所證述情節相符（參本院九十年二月二十三日準備程序
    筆錄）。被告則未於言詞辯論期日到場爭執，亦未提出任何書狀或證據作何答辯
    及陳述以供斟酌，綜上證據調查結果，應認原告主張之事實為真正。
三、從而，原告就天泰銲材工業股份有限公司，就貨款部分，依貨款、票據關係及連
    帶保證契約，請求被告連帶給付三千三百五十萬五千二百二十七元，並自起訴狀
    繕本送達被告之翌日即九十年三月九日起至清償日止，按週年利率百分之五計算
    之利息。另原告甲○○就借款之部分，請求被告連帶給付二千一百七十五萬九千
    八百六十六元，及自起訴狀繕本送達被告之翌日即九十年三月九日起至清償日止
    ，按週年利率百分之五計算之利息，核屬有理，應予准許。
四、原告請求被告連帶給付貨款及借款部分，聲請供擔保請准假執行，核無不合，爰
    酌定相當之擔保金額，併予准許。至請求被告弘暐企業有限公司給付票款部分，
    係命清償票據上債務之判決，爰依職權宣告假執行。
五、結論：本件原告之訴為有理由，依民事訴訟法第三百八十五條第一項前段、第八
    十五第二項、第三百九十條第二項、第三百八十九條第一項第四款，判決如主文
    。
中      華      民      國    九十      年      六      月     二十     日
                                臺灣臺南地方法院民事第二庭
~B      審判長法  官  蔡美美
~B            法  官  莊玉熙
~B            法  官  王慧娟
右為正本係照原本作成
如對本判決上訴，須於判決送達後廿日內向本院提出上訴狀
中      華      民      國    九十      年      六      月     二十     日
~B        法院書記官  沈建杉


司法院資訊處製作；財團法人民間司法改革基金會備份。
